【裁判字號】    91,易,2731
【裁判日期】    920129
【裁判案由】    傷害
【裁判全文】
臺灣板橋地方法院刑事判決                        九十一年度易字第二七三一號
    公  訴  人  臺灣板橋地方法院檢察署檢察官
    被      告  甲○○○  女  .
右列被告因傷害案件，經檢察官提起公訴（八十九年度偵字第一九五七七號），本院
判決如左：
    主  文
甲○○○傷害人之身體，處罰金仟元，如易服勞役，以佰元折算壹日。
    事  實
一、甲○○○為乙○○之岳母，二人平日相處即多有摩擦，於民國八十九年六月十九
    日晚間九時許，甲○○○因其女李念穎與乙○○在台北縣三重市○○路○段一四
    四巷十九號二樓住處發生爭吵，前往該住處處理糾紛之際，竟基於傷害之犯意，
    持電蚊拍毆打乙○○，致乙○○受有左肩部擦傷四處，各一乘一公分、一乘一公
    分、一乘一公分及二乘一公分；另左手臂擦傷五公分長及左膝一乘一公分等傷害
    。
二、案經乙○○訴由台灣板橋地方法院檢察署檢察官偵查起訴。
    理  由
一、訊據被告甲○○○固坦承有於上揭時地前去處理李念穎與乙○○吵架一情不諱，
    惟矢口否認有右開傷害犯行，辯稱：伊到達李念穎與告訴人乙○○之住處，乙○
    ○正在毆打李念穎，伊因護女心切，情急之下，上前阻擋與乙○○發生推擠拉扯
    ，伊之行為係出於防衛其女李念穎之正當防衛行為云云。惟查，右揭犯罪事實業
    據告訴人指述綦詳，並經證人即當天到場處理之員警吳威德於偵查中結證稱：有
    到現場處理李念穎與告訴人之爭吵事件，並有看到告訴人受傷等語（請見台灣板
    橋地方法院檢察署八十九年度偵字第一九五七七號九十年五月十一日之訊問筆錄
    ），復有行政院衛生署台北醫院診斷證明書一紙（請見台灣板橋地方法院檢察署
    八十九年度他字第二三五四號卷第三頁）附卷可稽，足證被告確實毆傷告訴人。
    證人李念穎雖證稱當日係告訴人毆打伊，告訴人之傷係自己撞到牆壁受傷所致（
    請見本院九十一年十一月二十一日訊問筆錄），然而證人李念穎而乃被告之女兒
    ，其證詞難免有維護被告偏頗之虞。且現場處理之警員吳威德於偵查中證稱並未
    看到李念穎受傷，亦未聽說李念穎受傷（請見上開偵卷九十年五月十一日之訊問
    筆錄），又依據被告提出李念穎八十九年六月二十日之診斷證明書所示：李念穎
    之傷害為左臉挫傷、雙側上臂、左前臂瘀青浮腫、左小腿瘀傷、右小腿右腳掌挫
    傷淤青、背部瘀傷等傷害，若告訴人於同年月十九日毆傷李念穎，則李念穎何不
    告知前去處理之警員吳威德，且臉上之傷害乃顯而易見，吳威德何以未見聞該傷
    害，是李念穎之證述顯有瑕疵，無足為信，職是告訴人是否傷害李念穎一節存有
    疑惑。此外，依據證人李念穎不爭執真正性之錄音帶及譯文（請見卷附之本院八
    十九年度婚字第九七三號離婚案件九十一年四月八日言詞辯論筆錄），被告當日
    進入告訴人住所之前，告訴人與李念穎不斷爭吵，惟告訴人並無毆打李念穎之情
    事，嗣後被告進入告訴人住所，被告即不斷怒罵告訴人，並一再陳稱「我當然會
    打你！怎不敢打！」、「今天吃我這夠，我當然打你！」，錄音帶中亦可清晰聽
    到被告以電蚊拍毆打告訴人之聲音，此經本院當庭勘驗屬實（請見本院九十二年
    一月十六日審判筆錄）。是被告辯稱出於正當防衛而與告訴人拉扯之言，乃卸責
    之詞，被告確實於上揭時地毆打告訴人，事證明確，被告犯行堪予認定。
二、核被告甲○○○所為，係犯刑法第二百七十七條第一項之普通傷害罪。爰審酌被
    告並無不良素行，有臺灣高等法院檢察署刑案紀錄檢覆表乙份在卷供參，其犯罪
    之動機係因愛女心切一時衝動所致、及其目的、手段、告訴人所受傷害之程度、
    被告為告訴人之岳母、迄未與告訴人和解之態度等一切情狀，量處如主文所示之
    刑，並諭知易服勞役之折算標準，以資懲儆。
據上論結，應依刑事訴訟法第二百九十九條第一項前段，刑法第二百七十七條第一項
、第四十二條第二項，罰金罰鍰提高標準條例第一條前段、第二條，判決如主文。
本案經檢察官高智美到庭執行職務
中      華      民      國      九十二      年    一    月    二十九    日
                                  臺灣板橋地方法院刑事第五庭
                                          法  官 絲鈺雲
右正本證明與原本無異。
如不服本判決，應於判決送達後十日內，向本院提出上訴狀。
                                          書記官 許清秋
中      華      民      國      九十二      年    二    月      六      日
※附錄本案論罪科刑法條全文※
中華民國刑法第二百七十七條：
傷害人之身體或健康者，處三年以下有期徒刑、拘役或一千元以下罰金。
犯前項之罪因而致人於死者，處無期徒刑或七年以上有期徒刑；致重傷者，處三年以
上十年以下有期徒刑。


司法院資訊處製作；財團法人民間司法改革基金會備份。
